---
title: "CHES dataset"
author: "nom estudiants"
date: "4/9/2021"
output: html_document
editor_options: 
  chunk_output_type: console
---

```{r setup, include=FALSE}
knitr::opts_chunk$set(echo = TRUE)
library(readr)
library(dplyr)
library(tidyr)
library(knitr)
library(ggplot2)
ches <- read_csv("https://www.chesdata.eu/s/CHES2019_experts.csv") %>% 
  mutate(across(lrecon:galtan_self, ~ as.numeric(.)))
```

Aquest exercici de la PAC consisteix en un treball en grup en què explorarem com es creen bases de dades a través d'enquestes a experts.

- Per començar, genereu el document Html amb el botó Knitr i llegiu detingudament aquestes instruccions.
- Aquest RMarkdown consta de tres apartats: Introducció, País i Eixos. L'apartat Introducció i l'apartat del País l'haureu d'escriure conjuntament en grup. A l'apartat Eixos, cada estudiant haurà de triar un eix ideològic i de manera individual haurà de generar un gràfic i descriure'n el contingut.
- Elimineu totes les instruccions de manera que al final només genereu l'Html amb el vostre treball.
- L'objectiu és que el grup generi un **únic treball**, publicat en Html a la xarxa mitjançant [RPubs](https://rpubs.com/).
- Un cop tingueu el Rmd omplert i hagueu generat l'Html al Viewer, cliqueu a l'icona blava del Viewer (Publish -> Publish a Document) i seleccioneu RPubs.
- Només cal que un estudiant generi l'Html RPubs. L'estudiant en qüestió compartirà la direcció web amb la resta d'estudiants del grup. Cada estudiant adjuntarà la direcció web de l'RPubs a l'apartat corresponent de la PAC. NOMÉS caldrà ubicar-hi l'adreça web.

## Introducció

En aquest apartat heu d'explicar  (**Màxim 250 paraules**):

- Què és la base de dades [CHES](https://www.chesdata.eu/).
- Fer una descripció de la seva metodologia (fonts d'informació, sistema d'agregació, etc.).
- Reflexionar sobre la transparència de les dades.


## Pais. Poseu en aquest títol el nom del país del vostre grup

En aquest apartat heu d'adaptar el codi i fer una descripció de les dades que apareixen a la taula (**Màxim 250 paraules**). 

- Per trobar informació del país, els partits polítics i les variables del marc de dades, consulteu el [llibre de codis](https://static1.squarespace.com/static/5975c9bfdb29d6a05c65209b/t/5fa04ec05d3c8218b7c91450/1604341440585/2019_CHES_codebook.pdf) i el [qüestionari](https://static1.squarespace.com/static/5975c9bfdb29d6a05c65209b/t/5ed3029fe080e33f639e6e9a/1590887075513/CHES_UK_Qualtrics.pdf).
- Per visualitzar les dades del vostre país en el següent marc de dades, haureu de canviar el nom del país ("aus" = Austràlia) pel que correspongui amb el vostre número de grup.
- A dins de la funció select, introduïu el nom de **cinc variables** de manera que tingueu la columna del partit polític i cinc variables més). Les variables han de ser rellevants per al país en concret que esteu estudiant. Justifiqueu l'elecció de les variables la descripció de la taula.


```{r}
ches_p4 <- ches %>%
  filter(cname == "aus") %>%
  select(party_name, lrecon, russian_interference, sociallifestyle, civlib_laworder)
ches_p4 %>% 
  group_by(party_name) %>%
  summarize(across(1:last_col(), ~ round(mean(., na.rm = TRUE), 1))) %>% 
  kable()
```



## Nom eix 1, nom estudiant

En aquest apartat, cada estudiant analitzarà com els experts han puntuat dos partits en un eix ideològic concret, seguint l'exemple que es mostra a continuació (**Màxim 250 paraules** per estudiant).

- Cada estudiant ha d'escollir un eix ideològic diferent. Es valorarà que l'estudiant seleccioni uns partits apropiats a l'eix ideològic que està analitzant.
- Els partits escollits es poden solapar entre estudiants del mateix grup.
- Valoreu qüestions com la fiabilitat de les dades, validesa, possibles biaixos, etc. (la bibliografia recomanada de Cherie Maestas, disponible a l'aula, us pot ser de gran ajuda per aprofundir en aquesta part).

*Copieu i enganxeu el següent chunk tantes vegades com correspongui*
```{r}
ches_p4 %>%
  filter(party_name %in% c("SPO", "FPO")) %>% 
  ggplot(aes(x = russian_interference, fill = party_name)) + 
  geom_bar(show.legend = F) +
  facet_wrap(. ~ party_name) +
  theme_minimal()
```


## Nom eix 2, nom estudiant

## Nom eix 3, nom estudiant

Heu de fer tants eixos com estudiants hi hagi al grup:

- No es poden repetir els eixos.



## Referències

No us oblideu de referenciar les fonts i bases de dades utilitzades!!

